Luthfan Dzul Ikram Mahasiswa

(Bandung,Indonesia) | (No hp:0881023652391) | (Email:luthfandzul@gmail.com)

RINGKASAN

Seorang mahasiswa Politeknik Manufaktur Bandung Jurusan Automation Engineering (AE) Prodi Teknik Rekayasa Informatika Industri (TRIN) yang mempunyai pengalaman kerja selama 5 Bulan di salah satu instansi pemerintahan yang mempelajari seputar IT salah satunya yaitu trouble shooting Jaringan dan Pengecekan komponen komputer

PENGALAMAN

Pengadilan Agama Bandung Kelas 1A - Bandung, indonesia

IT Support (4 Juli 2022 - 30 November 2022)

- Saya membuat kabel jaringan untuk keperluan kantor yang menghasilkan jaringan di kantor tersebut dapat berhubungan satu dengan yang lain
- Melakukan pengecekan terhadap komponen komputer yang masih layak pakai yang hasil nya dapat merakit satu buah komputer
- Memonitoring cctv untuk keamanan instansi
- Menjadi tim dokumentasi di acara acara formal di sana yang menghasilkan hasil dokumentasi yang di butuhkan untuk keperluan sosial media instansi

PB Subur - Bandung, Indonesia

Admin (5 Januari 2020 – 30 oktober 2020)

- Mengatur sosial media perusahaan
- Melakukan pengecekan barang yang tersedia di gudang

PENDIDIKAN

SMK Negeri 5 Bandung(2019-2023)

Jurusan Teknik Komputer dan Jaringan

Politeknik Manufaktur Bandung (2023-Selesai)

D4 Teknologi Rekayasa Informatika Industri

KEMAMPUAN

- Trouble Shotting Jaringan
- Membuat Skema Jaringan
- Memahami komponen komputer
- Menguasai web server menggunakan debian
- Menguasai FTP server, DNS server dan juga DNS server pada debian
- Mudah beradaptasi
- Dapat bekerja sebagai Tim
- Memasak
- Membuat Desert